【裁判字號】    88,上易,2934
【裁判日期】    890309
【裁判案由】    妨害風化
【裁判全文】
臺灣高等法院臺中分院刑事判決                  八十八年度上易字第二九三四號
    上  訴  人
    即  被  告  乙○○
右上訴人因妨害風化案件，不服臺灣彰化地方法院八十八年度易字第五三四號中華民
國八十八年五月二十八日第一審判決（起訴案號：臺灣彰化地方法院檢察署八十七年
度偵字第六一九九號），提起上訴，本院判決如左：
      主  文
原判決關於乙○○部分撤銷。
乙○○連續販賣猥褻之光碟片，處拘役貳拾日，如易科罰金，以參佰元折算壹日。
扣案之光碟片同級生、魔界妖女各壹片均沒收。
      事  實
一、乙○○基於概括之犯意，於八十七年四、五月間，連續二次將內容係猥褻影像之
    光碟片同級生、魔界妖女各一片，販賣予在彰化縣田中鎮○路里○○路○段四九
    六號經營第八街音響專賣店之蕭家祥（已判決確定），並由蕭家祥陳列在貨架上
    出租牟利。嗣於八十七年七月十六日上午十一時許，為警在上址查獲，並扣得光
    碟片同級生、魔界妖女各壹片。
二、案經彰化縣警察局田中分局報請臺灣彰化地方法院檢察署檢察官偵查起訴。
      理  由
一、訊據被告乙○○固坦承於右揭時地販賣光碟片同級生、魔界妖女各一片予蕭家祥
    之事實，惟矢口否認有妨害風化犯行，辯稱：伊販賣予蕭家祥之光碟片，都是經
    行政院新聞局核準發行，且有馬賽克處理云云。經查扣案之光碟片同級生、魔界
    妖女各壹片，為被告販賣予蕭家祥，上開光碟片經警員陳仲安會同蕭家祥、賴世
    祥勘驗結果，有男女撫摸胸部及男女性交等猥褻影像，並有發出淫穢之聲音，雖
    魔界妖女一片於性交鏡頭有經馬賽克處理，然客觀上仍足以引起一般人之性慾，
    有該等光碟片扣案可稽，並經證人陳仲安、蕭家祥、賴世祥證述在卷，復經本院
    勘驗屬實，製有勘驗筆錄在卷可稽。又按販賣猥褻物品罪之成立，僅以行為之態
    樣符合該罪之構成要件已足，不以該等物品未經審查合格為必要，況行政院新聞
    局錄影節目審查合格證明書上記載無裸露乳房，惟上開光碟片內均有裸露乳房之
    影像，亦與行政院新聞局核準之內容不符，是被告所辯顯係卸責之詞，委無足採
    ，事證明確，其犯行堪以認定。
二、被告行為後，刑法第二百三十五條已於八十八年四月二十一日修正公布，自同月
    二十三日起施行，以之與行為時之舊法相比較結果，以行為時之舊法之規定有利
    於被告，自應適用行為時之舊法。核被告所為，係犯修正前之刑法第二百三十五
    條第一項之罪。又被告先後二次犯行，時間緊接，犯罪構成要件相同，顯係基於
    概括犯意而為，應依連續犯規定論以一罪，並依法加重其刑。原審予以論罪科刑
    固非無見，惟原判決未就修正前及修正後之刑法第二百三十五條加以比較適用，
    自有未洽，被告上訴否認犯罪雖無理由，惟原判決既有上開可議之處，自應由本
    院將原判決關於被告部分予以撤銷改判。爰審酌被告之品性、犯罪動機、目的、
    所生之危害及犯罪後之態度等一切情狀，量處如主文第二項所示之刑，並諭知易
    科罰金折算之標準，以示懲儆。扣案之光碟片同級生、魔界妖女各一片，為猥褻
    物品，不問是否屬於犯人所有，均應併予宣告沒收。
三、公訴意旨另以：被告乙○○於前開時地另連續販賣猥褻之光碟片下級生、夢幻天
    使各一片予蕭家祥，因認此部分被告亦涉犯刑法第二百三十五條第一項之罪嫌云
    云。經查光碟片下級生、夢幻天使經勘驗結果，並無猥褻鏡頭，業經證人陳仲安
    、蕭家祥、賴世祥證述在卷，此部分自不構成犯罪，惟檢察官以該部分與前揭論
    罪科刑部分有實質上一罪或裁判上一罪之關係，爰不另為無罪之諭知，并此敘明
    。
四、據上論斷，應依刑事訴訟法第三百六十九條第一項前段、第三百六十四條、第二
    百九十九條第一項前段，修正前刑法第二百三十五條第一項、第三項，刑法第二
    條第一項但書、第五十六條、第四十一條，罰金罰鍰提高標準條例第一條前段、
    第二條，判決如主文。
本案經檢察官甲○○到庭執行職務。
中      華      民      國    八十九    年      三      月      九      日
                                  臺灣高等法院臺中分院刑事第七庭
                                        審判長法  官  劉  連  星
                                              法  官  江  錫  麟
                                              法  官  林  秋  華
右正本證明與原本無異。
不得上訴。
                                              書記官  阮  正  枝
中      華      民      國    八十九     年      三       月    十三    日
修正前刑法第二百三十五條：
散布或販賣猥褻之文字、圖畫或其他物品，或公然陳列，或以他法供人觀覽者，處一
年以下有期徒刑、拘役或科或併科三千元以下罰金。
意圖散布、販賣而製造、持有前項之文字、圖畫或其他物品亦同。
前二項之文字、圖畫及物品，不問屬於犯人與否沒收之。
                                                                        Ｃ


司法院資訊處製作；財團法人民間司法改革基金會備份。
